【裁判字號】    89,易,968
【裁判日期】    890428
【裁判案由】    竊盜
【裁判全文】
臺灣臺中地方法院刑事判決                          八十九年度易字第九六八號
    公  訴  人  台灣台中地方法院檢察署檢察官
    被      告  丙○○
右列被告因竊盜案件，經檢察官聲請簡易判決處刑（八十八年度偵字第二三四０四號
），本院台中簡易庭認不宜以適用簡易處刑判決，移由本院刑事庭改依通常程序審理
，本院判決如左：
    主  文
丙○○連續攜帶兇器竊盜，累犯，處有期徒刑捌月。
    事  實
一、丙○○素行不佳，前曾於民國（下同）八十六年犯麻醉藥品管理條例罪，經本院
    判處有期徒刑六月確定，並於八十六年十一月十五日易科罰金執行完畢，詎仍不
    知悔改。竟基於意圖為自己不法所有之概括犯意，持非己所有之客觀上具殺傷力
    ，足供兇器使用之鐵鎚一支，在台中縣大里市○○○街十八號健康國宅地下停車
    場，於附表所示時間，將非己所有之鐵鎚以非己所有之毛巾包裹後，手持上開鐵
    鎚擊破被害人甲○○、乙○○、丁○○等人車窗（毀損部分未據告訴），竊取附
    表所示物品，嗣經社區民眾報警查看監視錄影帶，於八十八年十一月二十七日上
    午九時二十分許，在台中縣大里市○○○街十八號六樓為警查獲。
二、案經臺中縣警察局霧峰分局報請臺灣臺中地方法院檢察署檢察官偵查起訴。
    理  由
一、訊據被告對於右揭地點，以手持鐵鎚擊碎車窗之方式竊取車內物品等情供承不諱
    ，核與被害人甲○○、乙○○、丁○○所指述之車窗輛遭人破壞等情節相符，並
    有現場照片七幀及贓物領據一份在卷足資佐證，事證至臻明確，被告犯行洵堪認
    定。
二、核被告於附表編號（一）、編號（四）第二項所為，係犯刑法第三百二十一條第
    一項第三款攜帶兇器竊盜，其餘部分所為係犯同法第三百二十一條第一項第三款
    、第二項之攜帶兇器竊盜未遂罪。按刑法第三百二十一條第一項第三款之攜帶兇
    器竊盜，祇須行竊時攜帶具有危險性之兇器為已足，其不以攜帶之初有行兇之意
    圖為必要，金屬製鐵鎚雖僅係行竊工具，然既屬金屬製物品，在客觀上顯足對人
    之身體、生命構成威脅，具有危險性，自為兇器之一種，被告丙○○攜帶鐵鎚行
    竊，自應成立攜帶兇器竊盜之加重竊盜罪，此部分犯行本件公訴人認被告係犯刑
    法第三百二十條第一項之竊盜罪，尚有未洽，起訴法條應予變更。被告先後多次
    以鐵鎚敲破車窗之方式，陸續行竊，時間緊接，犯罪構成要件又復相同，顯係基
    於概括之犯意為之，為連續犯，爰依刑法第五十六條之規定論以一罪，而以攜帶
    兇器竊盜既遂罪論處，並加重其刑。被告前於八十六年間曾犯麻醉藥品管理條例
    罪，經本院判處有期徒刑六月確定，並於八十六年十一月十五日易科罰金執行完
    畢，此有台灣高等法院被告前案紀錄表一份在卷可按，五年以內再犯本件有期徒
    刑以上之罪，為累犯，應依刑法第四十七條規定遞予加重其刑。又告訴或請求乃
    論之罪，未經告訴、請求或其告訴、請求經撤回或已逾告訴人期間者，應諭知不
    受理之判決，此為刑事訴訟法第三百零三條第三款所明定，公訴人認被告持鐵鎚
    擊破被害人車窗犯行涉犯刑法第三百五十四條之毀損罪嫌，然依同法第三百五十
    七條規定係屬告訴乃論之罪，茲本件被害人甲○○、乙○○、丁○○等於警訊及
    偵查中雖表示希望被告賠償渠等車窗破損之損失等語，然並未表明就被告上開毀
    損犯行提起告訴之意，揆諸上開規定意旨，此部分事實原應為不受理之諭知，惟
    公訴意旨認此部分犯行與前揭論罪科刑犯行部分，有牽連犯關係，屬裁判上一罪
    ，故不另為不受理之諭知，附此敘明。爰審酌被告犯罪之動機、目的、手段、品
    行不佳，詳如前述，此有台灣台中地方法院檢察署刑案資料查註紀錄表一份在卷
    可按、所生危害及犯罪後坦認罪愆，頗具悔意之態度等一切情狀，量處如主文所
    示之刑。至於鐵鎚一支及毛巾一條雖均係供被告犯罪所用之物，然既非被告所有
    ，業據被告陳明在卷，亦無證據證明上開物品係被告所有，自無庸併予宣告沒收
    ，併此明。
據上論斷，應依刑事訴訟法第四百五十二條、第二百九十九條第一項前段、第三百條
，刑法第五十六條、第三百二十一條第一項第三款，第四十七條，判決如主文。
中    華    民    國      八十九      年      四      月      二十八    日
                              台灣台中地方法院刑事第二庭
                                      法  官  林  靜  芬
右正本證明與原本無異。
如不服本判決，應於判決送達後十日內向本院提出上訴狀，上訴於臺灣高等法院臺中
分院( 須附繕本 )。
                                      書記官
中    華    民    國      八十九      年      四      月      二十八    日
附表
編號  時間        犯罪地點          犯罪方法及所得財物      備註
１  88.9.1   台中縣大里市○○○街   持鐵鎚擊破乙○○所有   攜帶兇器竊盜
             十八號健康國宅地下停   OJ-5501號自小客車車窗
             車場                   ,並竊得行動電話一具。
２  88.10.27 同右                   同右方式擊破乙○○所有  攜帶兇器竊盜
                                                            未遂
                                    OJ-5501號自小客車車窗竊
                                    盜,未有所獲。
３ 88.11.4   同  右                 同  右                   同  右
４ 88.11.27  同  右              1、同右方式擊破乙○○所有   同  右
                                    OJ-5501號自小客車車窗竊
                                    盜,未有所獲。
                                 2、同右方式擊破丁○○所有   攜帶兇器竊盜
                                    NW-5519號自小客車車窗,
                                    竊得硬幣新台幣八百四十一
                                    元(業已發還被害人)。
                                 3、同右方式擊破甲○○所有   攜帶兇器竊盜
                                                             未遂
                                    NQ-5835號自小客車車窗
                                    竊盜, 未有所獲。
附錄論罪科刑實體法條文：
刑法第三百二十一條
犯竊盜罪而有左列情形之一者，處六月以上五年以下有期徒刑：
一、於夜間侵入住宅或有人居住之建築物、船艦，或隱匿其內而犯之者。
二、毀越門扇、牆垣或其他安全設備而犯之者。
三、攜帶兇器而犯之者。
四、結夥三人以上而犯之者。
五、乘火災、水災或其他災害之際而犯之者。
六、在車站或埠頭而犯之者。
前項之未遂犯罰之。


司法院資訊處製作；財團法人民間司法改革基金會備份。
